最高法院刑事裁定　　　　　　　　　　111年度台抗字第175號
再抗告人　　許忠



上列再抗告人因加重詐欺等罪定應執行刑案件，不服臺灣高等法
院中華民國110年12月16日駁回其抗告之裁定（110年度抗字第18
14號），提起再抗告，本院裁定如下：
    主  文
再抗告駁回。
    理  由
一、按裁判確定前犯數罪者，併合處罰之；數罪併罰有二裁判以
    上宣告多數有期徒刑者，於各刑中之最長期以上，各刑合併
    之刑期以下，定其應執行之刑期，但不得逾30年，此觀刑法
    第50條第1項前段、第51條第5款及第53條分別規定甚明。又
    執行刑之量定，係事實審法院自由裁量之職權，倘其所酌定
    之應執行刑，並未違背刑法第51條各款所定之方法或範圍，
    暨刑事訴訟法第 370條規定所揭示之不利益變更禁止原則（
    即法律之外部性界限），亦無明顯違背公平、比例及罪刑相
    當原則或整體法律秩序之理念（即法律之內部性界限）者，
    即與法律授予裁量權行使之目的契合，自不得任意指為違法
    或不當。
二、本件第一審即臺灣臺北地方法院以受刑人即再抗告人許忠
    （下稱再抗告人）所犯如其裁定附表所示加重詐欺等共51罪
    所處之刑，係分別由數個不同案件判決確定之宣告刑，合於
    裁判確定前所犯合併定其應執行刑要件，有相關裁判書及再
    抗告人前案紀錄表附卷可憑，因認檢察官聲請就再抗告人所
    犯上揭數罪所處之有期徒刑合併定其應執行刑為正當，審酌
    再抗告人所犯上開共51罪所處徒刑中之最長期者為有期徒刑
    2 年6月，各刑合併之刑期為有期徒刑91年3月（但定應執行
    刑不得逾30年），復參以如第一審裁定附表編號1所示2罪所
    處之刑，曾經判決定其應執行之刑為有期徒刑 2年10月確定
    ；同附表編號 2所示19罪所處之刑，曾經判決定其應執行之
    刑為有期徒刑6年8月確定；同附表編號3所示2罪所處之刑，
    曾經判決定其應執行之刑為有期徒刑1年8月確定；同附表編
    號 4所示28罪所處之刑，曾經判決定其應執行之刑為有期徒
    刑7年6月確定，合計為有期徒刑18年8月（2年10月＋6年8月
    ＋1年8月＋7年6月），依循刑事訴訟法第 370條所揭示禁止
    不利益變更原則，暨受法律秩序理念所指導且考量法律目的
    所在之裁量準據，本於恤刑理念，依限制加重原則，對於上
    述共51罪合併酌定其應執行之刑為有期徒刑 13年8月。再抗
    告人以第一審裁定所酌定之應執行刑過重，有違比例、明確
    性、不得重複評價及不當聯結禁止等原則為由，向原審提起
    抗告，請求另酌定較輕之應執行刑云云。然原審以第一審裁
    定所酌定之應執行刑，係綜合審酌再抗告人所犯數罪反映出
    之人格特性、刑罰暨定應執行刑之規範目的、所犯各罪間之
    關聯性及所侵害之法益與整體非難評價等面向，於法律拘束
    之外部性及內部性界限內，依限制加重原則，裁定其應執行
    之刑為有期徒刑 13年8月，已本於恤刑理念給予適度之刑罰
    折扣，並未逾越刑法第51條第5款及刑事訴訟法第370條所規
    定之法律外部性界限，且無逾越法秩序理念或濫用裁量權而
    有明顯違反公平、比例及罪刑相當原則等法律內部性界限之
    情形，抗告意旨任意指摘第一審裁定所酌定之應執行刑過重
    ，難認可採，因認其抗告為無理由而裁定予以駁回，經核於
    法尚無違誤。本件再抗告人再抗告意旨並未指摘原裁定究有
    如何違誤或不當之情形，徒泛言其對親人與家庭之愧咎，且
    願盡力彌補其犯行對於相關被害人及社會所造成之損害，並
    請求審酌第一審裁定就其上揭犯罪所酌定之應執行刑過重而
    有不當，原裁定未加以糾正卻仍予維持，自屬違誤，應予撤
    銷，重新酌定較輕之應執行刑，以符合刑罰裁量之法律內部
    性界限云云，顯係對原審裁量職權之適法行使任意指摘，依
    上述說明，其再抗告為無理由，應予駁回。
據上論結，應依刑事訴訟法第412條，裁定如主文。
中    華    民    國   111    年    1     月    20    日
                  刑事第一庭審判長法  官  郭  毓  洲  
                                  法  官  林  英  志  
                                  法  官  林  靜  芬  
                                  法  官  周  盈  文  
                                  法  官  蔡  憲  德  
本件正本證明與原本無異
                                  書記官
中    華    民    國   111    年    1     月    21    日